臺灣高等法院刑事裁定
                                      111年度聲字第681號
聲  請  人  臺灣高等檢察署檢察官
受  刑  人  周文彬



上列聲請人因受刑人數罪併罰有二裁判以上，聲請定其應執行之
刑（111年度執聲字第181號），本院裁定如下：
    主  文
周文彬因犯如附表所示之罪所處之刑，應執行有期徒刑拾年陸月
。
    理  由
一、聲請意旨略以：受刑人周文彬因違反毒品危害防制條例等數
    罪，先後經判決確定如附表（原聲請書附表編號9至21之「
    偵查(自訴)機關年度案號」欄有漏載或誤載，應以本件附表
    所示為正確），應依刑法第53條、第51條第5款等規定，定
    其應執行之刑，爰依刑事訴訟法第477條第1項聲請裁定等語
    。
二、查受刑人周文彬因犯如附表編號1至21所示之罪，經法院各
    判處該附表編號所示之刑（其中附表編號2與3、4與5、6與7
    、11與12、13至21，分別經原確定判決定其應執行刑為有期
    徒刑7月、6月、8月、10月、8年）確定，合於裁判確定前犯
    數罪之情形，且本院為其犯罪事實最後判決之法院，有各該
    刑事判決書、本院被告前案紀錄表可稽。其中附表編號1至9
    部分，為得易科罰金之罪，其餘則為不得易科罰金之罪，惟
    受刑人已就所犯如附表編號1至21所示之罪，請求檢察官聲
    請定其應執行刑，有受刑人是否請求檢察官聲請定應執行刑
    聲請狀可憑（見本院卷第9頁）。茲檢察官聲請就受刑人所
    犯犯如附表編號1至21所示之罪，定其應執行之刑，核屬正
    當，爰依刑法第51條第5款所定外部性界限，審酌受刑人所
    犯罪數為21罪，罪名包括持有、施用、販賣毒品、轉讓禁藥
    、竊盜、妨害公務等，犯罪態樣及侵害法益之類型，犯罪時
    間集中在108年1月至同年9月間、依犯罪情節所顯示之人格
    特性、犯罪後之態度等一切情狀，對於受刑人所犯數罪為整
    體非難評價，並考量法律之目的、法律秩序之理念、前定應
    執行刑等內部性界限，及受刑人就本件定刑表示無意見（見
    本院卷249頁），定其應執行之刑如主文所示。
據上論斷，應依刑事訴訟法第477條第1項，刑法第50條、第53條
、第51條第5款，裁定如主文。
中　　華　　民　　國　　111 　年　　2 　　月　　22　　日
              　　刑事第六庭    審判長法　官  劉方慈
                                      法　官  許曉微
                                      法　官  朱嘉川
以上正本證明與原本無異。      
如不服本裁定，應於收受送達後5日內向本院提出抗告狀。
                                      書記官  尤朝松
中　　華　　民　　國　　111 　年　　2 　　月　　23　　日
附表：
  編  號         1        2        3   罪  名  毒品危害防制條例 毒品危害防制條例 毒品危害防制條例   宣告刑  有期徒刑5月 有期徒刑6月 有期徒刑2月   犯罪日期  108年6月10日 108年5月14日 108年5月14日 偵查(自訴)機關年度案號  臺北地檢108年度毒偵字第2323號 基隆地檢108年度毒偵字第1007號 基隆地檢108年度毒偵字第1007號 最後事實審 法院 臺北地院 基隆地院 基隆地院  案號 108年度簡字第1954號 108年度基簡字第1308號 108年度基簡字第1308號  判決日期 108年8月6日 108年9月4日 108年9月4日 確定判決 法院 臺北地院 基隆地院 基隆地院  案號 108年度簡字第1954號 108年度基簡字第1308號 108年度基簡字第1308號  判決確定日期 108年9月28日 108年10月4日 108年10月4日 是否為得易科罰金之案件  是 是 是 

  編  號         4       5        6   罪  名  毒品危害防制條例 毒品危害防制條例 毒品危害防制條例   宣告刑  有期徒刑5月 有期徒刑3月 有期徒刑6月   犯罪日期  108年7月19日 108年7月19日 108年6月24日 偵查(自訴)機關年度案號  基隆地檢108年度毒偵字第1401號 基隆地檢108年度毒偵字第1401號 基隆地檢108年度毒偵字第1263號 最後事實審 法院 基隆地院 基隆地院 基隆地院  案號 108年度訴字第655號 108年度訴字第655號 108年度訴字第584號  判決日期 108年10月31日 108年10月31日 108年10月29日 確定判決 法院 基隆地院 基隆地院 基隆地院  案號 108年度訴字第655號 108年度訴字第655號 108年度訴字第584號  判決確定日期 108年11月8日 108年11月8日 108年10月29日 是否為得易科罰金之案件  是 是 是 

  編  號         7       8        9   罪  名  毒品危害防制條例 竊盜 毒品危害防制條例   宣告刑  有期徒刑3月 有期徒刑4月 有期徒刑6月   犯罪日期  108年6月24日 108年8月10日 108年4月20-23日 偵查(自訴)機關年度案號  基隆地檢108年度毒偵字第1263號 新北地檢108年度偵字第35950號 基隆地檢108年度偵字第4678號、108年度偵緝字第339、340、341號 最後事實審 法院 基隆地院 新北地院 臺灣高院  案號 108年度訴字第584號 109年度審易字第224號 109年度上訴字第2662號  判決日期 108年10月29日 109年3月27日 109年10月8日 確定判決 法院 基隆地院 新北地院 臺灣高院  案號 108年度訴字第584號 109年度審易字第224號 109年度上訴字第2662號  判決確定日期 108年10月29日 109年5月26日 109年10月8日 是否為得易科罰金之案件  是 是 是 

  編  號       10 11        12   罪  名  藥事法 妨害公務 妨害公務   宣告刑  有期徒刑4月 有期徒刑8月 有期徒刑7月   犯罪日期  108年4月20日 108年4月20日 108年6月4日 偵查(自訴)機關年度案號  基隆地檢108年度偵字第4678號、108年度偵緝字第339、340、341號 基隆地檢108年度偵字第4678號、108年度偵緝字第339、340、341號 基隆地檢108年度偵字第4678號、108年度偵緝字第339、340、341號 最後事實審 法院 臺灣高院 臺灣高院 臺灣高院  案號 109年度上訴字第2662號 109年度上訴字第2662號 109年度上訴字第2662號  判決日期 109年10月8日 109年10月8日 109年10月8日 確定判決 法院 臺灣高院 臺灣高院 臺灣高院  案號 109年度上訴字第2662號 109年度上訴字第2662號 109年度上訴字第2662號  判決確定日期 109年11月16日 109年10月8日 109年10月8日 是否為得易科罰金之案件  否 否 否 

  編  號       13     14     15   罪  名  毒品危害防制條例 毒品危害防制條例 毒品危害防制條例   宣告刑  有期徒刑8月 有期徒刑1年10月 有期徒刑1年10月   犯罪日期  108年9月3日 108年1月14日 108年1月16日 偵查(自訴)機關年度案號  基隆地檢108年度毒偵字第1772號 基隆地檢108年度偵字第4934、5541、6122號，追加案號：108年度偵字第6648號 基隆地檢108年度偵字第4934、5541、6122號，追加案號：108年度偵字第6648號 最後事實審 法院 基隆地院 臺灣高院 臺灣高院  案號 108年度訴字第815號 109年度上訴字第2936號 109年度上訴字第2936號  判決日期 109年3月31日 110年3月24日 110年3月24日 確定判決 法院 基隆地院 最高法院 最高法院  案號 108年度訴字第815號 110年度台上字第4830號 110年度台上字第4830號  判決確定日期 109年12月23日 110年8月11日 110年8月11日 是否為得易科罰金之案件  否 否 否 

  編  號      16     17     18   罪  名  毒品危害防制條例 毒品危害防制條例 毒品危害防制條例   宣告刑  有期徒刑6年 有期徒刑6年 有期徒刑1年10月   犯罪日期  108年2月8日 108年2月8日 108年2月28日 偵查(自訴)機關年度案號  基隆地檢108年度偵字第4934、5541、6122號，追加案號：108年度偵字第6648號 基隆地檢108年度偵字第4934、5541、6122號，追加案號：108年度偵字第6648號 基隆地檢108年度偵字第4934、5541、6122號，追加案號：108年度偵字第6648號 最後事實審 法院 臺灣高院 臺灣高院 臺灣高院  案號 109年度上訴字第2936號 109年度上訴字第2936號 109年度上訴字第2936號  判決日期 110年3月24日 110年3月24日 110年3月24日 確定判決 法院 最高法院 最高法院 最高法院  案號 110年度台上字第4830號 110年度台上字第4830號 110年度台上字第4830號  判決確定日期 110年8月11日 110年8月11日 110年8月11日 是否為得易科罰金之案件  否 否 否 

  編  號      19     20     21   罪  名  毒品危害防制條例 藥事法 藥事法   宣告刑  有期徒刑1年10月 有期徒刑7月 有期徒刑7月   犯罪日期  108年4月13 108年3月25日 108年4月1日 偵查(自訴)機關年度案號  基隆地檢108年度偵字第4934、5541、6122號，追加案號：108年度偵字第6648號 基隆地檢108年度偵字第4934、5541、6122號，追加案號：108年度偵字第6648號 基隆地檢108年度偵字第4934、5541、6122號，追加案號：108年度偵字第6648號 最後事實審 法院 臺灣高院 臺灣高院 臺灣高院  案號 109年度上訴字第2936號 109年度上訴字第2936號 109年度上訴字第2936號  判決日期 110年3月24日 110年3月24日 110年3月24日 確定判決 法院 最高法院 最高法院 最高法院  案號 110年度台上字第4830號 110年度台上字第4830號 110年度台上字第4830號  判決確定日期 110年8月11日 110年8月11日 110年8月11日 是否為得易科罰金之案件  否 否 否